【裁判字號】    90,親,83
【裁判日期】    901025
【裁判案由】    否認子女
【裁判全文】
臺灣桃園地方法院民事判決  九十年度親字第八三號
    原      告  甲○○
    法定代理人  丙○○
右當事人間否認子女事件，本院判決如左：
    主      文
確認被告乙○○（ＡＮＮ  ＬＩＮ）非原告自被告丙○○受胎所生之子女。
訴訟費用由被告負擔。
    事      實
甲、原告方面：
一、聲明：如主文第一項所示。
二、陳述：
  （一）、原告與被告丙○○本係夫妻，於民國九十年五月三十一日離婚。原告於九
          十年三月九日在美國產下一女即被告乙○○（ＡＮＮ  ＬＩＮ），因被告
          乙○○出生日期回溯一百八十一日，係原告與被告丙○○婚姻關係存續中
          ，依法即推定為原告與被告丙○○所生之婚生子女。
  （二）、被告乙○○依法雖推定為被告丙○○之婚生子女，然實際上卻係原告與訴
          外人侯克誠所生，爰提起本件否認子女訴訟，請求確認被告乙○○非原告
          自被告丙○○受胎所生之子女。
三、證據：提出戶籍謄本二份、美國加州出生證明書暨其中文譯本一份、美國護照暨
    其中文譯本一份、國立台灣大學醫學院附設醫院診斷書及血緣鑑定報告書各一份
    。
乙、被告方面：
一、聲明：同意原告之請求。
二、陳述：被告乙○○確實非原告自被告丙○○受胎所生之子女，而係原告與訴外人
    侯克誠所生。
    理      由
一、按關於認諾及訴訟上自認或不爭執事實之效力，於第五百八十九條否認子女之訴
    ，不適用之，民事訴訟法第五百九十四條定有明文。本件被告於言詞辯論期日同
    意原告之請求並就原告主張之事實不爭執，揆諸首揭法條之說明，自不發生被告
    認諾或不爭執事實之效力，合先敘明。
二、原告主張其與被告丙○○本係夫妻關係，二人於九十年五月三十一日離婚，原告
    於九十年三月九日產下一女即被告乙○○等情，業據其提出戶籍謄本二份為證，
    堪信為真。而主張被告乙○○非原告自被告丙○○受胎所生之子女之事實，據原
    告提出之國立台灣大學醫學院附設醫院診斷書及血緣鑑定報告書所載：「侯克誠
    為ＡＮＮ  ＬＩＮ（乙○○）之父的機率為百分之九九點九七七一七八。」，核
    與兩造所述被告乙○○之生父為訴外人侯克誠一節相符，被告乙○○之生父既為
    訴外人侯克誠，自不可能為被告丙○○，原告此部分之主張亦堪採信。
三、按從子女出生日回溯第一百八十一日起至第三百零二日止為受胎期間。妻之受胎
    ，係在婚姻關係存續中者，推定其所生子女為婚生子女；前項推定，如夫妻之一
    方能證明妻非自夫受始者，得提起否認之訴。但應於知悉子女出生之日起，一年
    內為之，民法第一千零六十二條、第一千零六十三條分別定有明文。本件原告於
    九十年三月九日產下被告乙○○，其受胎期間係在與被告丙○○婚姻關係存續中
    ，依法雖應推定被告乙○○為被告丙○○與原告所生之婚生子女，但本件被告乙
    ○○既非原告自被告丙○○受胎所生，則原告於知悉子女出生後一年內提起本件
    否認子女之訴，於法洵屬有據，應予准許。
四、據上論結，本件原告之訴為有理由，並依民事訴訟法第八十五條第一項前段、第
    七十八條，判決如主文。
中      華      民      國    九十      年      十      月    二十五    日
                                        臺灣桃園地方法院民事第一庭
~B審判長法  官  陳世宗
~B      法  官  邱育佩
~B      法  官  許炎灶
右為正本係照原本作成
如對本判決上訴須於判決送達後廿日內向本院提出上訴狀
中      華      民      國    九十      年      十      月    二十五    日
~B  法院書記官  蘇  萱


司法院資訊處製作；財團法人民間司法改革基金會備份。
